臺灣屏東地方法院刑事判決
111年度易字第239號
公  訴  人  臺灣屏東地方檢察署檢察官
被      告  吳智雄



上列被告因竊盜案件，經檢察官提起公訴（111年度偵緝字第248
號、第249號），本院判決如下：
    主  文
甲○○犯踰越牆垣竊盜罪，處有期徒刑拾月；未扣案之犯罪所得新
臺幣貳拾柒萬元沒收，於全部或一部不能沒收或不宜執行沒收時
，追徵其價額。又犯踰越牆垣竊盜罪，處有期徒刑捌月；未扣案
之犯罪所得新臺幣貳仟元、壽桃貳顆及舒跑飲料壹罐均沒收，於
全部或一部不能沒收或不宜執行沒收時，追徵其價額。應執行有
期徒刑壹年肆月。
    事  實
一、甲○○基於意圖為自己不法所有之竊盜犯意，分別為下列行
    為：
  ㈠於民國110年4月25日2時14分許，騎乘車牌號碼000-000號普
    通重型機車至乙○○所管理址設屏東縣○○鎮○○路000號之「米
    奇幼兒園」附近，踰越圍繞該幼兒園之圍牆進入園區內後，
    徒手打開未上鎖之辦公室大門入內，持該辦公室內原有之鐵
    尺撬開該處之鐵櫃及抽屜，竊取乙○○所有而置於該處之現金
    新臺幣（下同）27萬元，得手後旋即騎乘上開機車離去。
  ㈡於同年10月21日0時5分許，騎乘上開機車至丙○○所管理址設
    屏東縣○○鄉○○村○○路0000號之「上品幼兒園」附近，踰越圍
    繞該幼兒園之圍牆進入園區內後，徒手打開未上鎖之辦公室
    大門入內，竊取丙○○所有而置於該處之現金2,000元、壽桃2
    顆及舒跑飲料1罐，得手後旋即騎乘上開機車離去。
二、案經乙○○訴由屏東縣政府警察局潮州分局及屏東縣政府警察
    局屏東分局報告臺灣屏東地方檢察署檢察官偵查起訴。
    理  由
一、本判決下列所引用被告甲○○以外之人於審判外所為之供述證
    據，檢察官、被告於審理時均同意有證據能力（見本院卷第
    59頁），本院審酌上開證據資料作成時之情況，尚無違法不
    當及證明力明顯過低之瑕疵，而認為以之作為證據應屬適當
    ，依刑事訴訟法第159條之5第1項規定，均有證據能力。至
    其餘認定本案犯罪事實之非供述證據，亦查無違反法定程序
    取得之情，依刑事訴訟法第158條之4規定反面解釋，亦有證
    據能力。
二、上開犯罪事實，業據被告於偵查及本院審理時坦承不諱，核
    與證人即告訴人乙○○、證人即被害人丙○○於警詢中證述情節
    相符，並有車牌號碼000-000號機車之車輛詳細資料報表、
    被告所持用門號0000000000號之通聯調閱查詢單、通聯紀錄
    、潮州分局光華派出所偵辦竊盜案犯案路線圖、米奇幼兒園
    之相關監視器影像截圖、車牌辨識系統影像截圖、蒐證照片
    、屏東縣政府警察局屏東分局萬丹分駐所受（處）理案件證
    明單及上品幼兒園之蒐證照片、相關監視器影像截圖等件在
    卷可稽，足徵被告之自白核與事實相符，其所為自白當可採
    信。本件事證已臻明確，被告犯行洵堪認定，應依法論科。
三、論罪科刑 　
  ㈠核被告所為，均係犯刑法第321條第1項第2款之踰越牆垣竊盜
    罪。被告上開2次犯行，犯意各別，行為互殊，應予分論併
    罰。
  ㈡又被告前因前因犯竊盜罪，經臺灣高雄地方法院以103年度易
    字第148號判處有期徒刑7月、5月、5月、4月、4月、4月，
    得易科罰金部分經定執行有期徒刑1年2月確定；又因犯竊盜
    罪，經臺灣嘉義地方法院以107年度易緝字第1號判處有期徒
    刑9月確定，嗣前揭各罪刑經臺灣嘉義地方法院以107年度聲
    字第380號裁定應執行有期徒刑2年4月確定，經入監執行，
    於108年7月24日縮短刑期假釋出監，所餘刑期付保護管束，
    並於109年3月6日假釋期滿未遭撤銷視為執行完畢，固有臺
    灣高等法院被告前案紀錄表1份在卷可按，然除上開前案紀
    錄表外，檢察官並未就構成累犯事實，以及大法官釋字第77
    5號解釋文所明示關於累犯者有其特別惡性及對刑罰反應力
    薄弱而加重最低本刑部分，具體指出證明方法，故此部分列
    為刑法第57條第5款所定「犯罪行為人之品行」進行審酌（
    詳後述），而無刑法第47條累犯加重規定之適用（最高法院
    110年度台上大字第5660裁定參照）。
  ㈢爰以行為人之責任為基礎，審酌被告不思以正當方法謀取生
    活上所需，為貪圖不法利益而任意竊取他人財物，不僅損害
    被害人財產權，更危害社會治安，且被告於本案行為前已多
    次因竊盜案件，經法院判處罪刑而執行完畢在案，有前揭被
    告前案紀錄表可參，竟仍不知警惕、悔改，所為實屬不該，
    惟念被告坦承犯行之犯後態度，另兼衡其犯罪之動機、目的
    、手段、自陳學歷為大學畢業、入監前在豬肉攤工作、每月
    收入約25,000元、未婚、無子女之家庭生活狀況（見本院卷
    第64頁）、所竊財物價值及迄未與告訴人、被害人達成和解
    或賠償其等所受損害等一切情狀，分別量處如主文所示之刑
    ，復參酌前開犯罪情節，就被告所犯上開2罪，定其應執行
    刑如主文所示
四、沒收 　
　㈠被告如事實欄一㈠所示犯行所竊得之27萬元；如事實欄一㈡所
    示犯行所竊得之2,000元、壽桃2顆及舒跑飲料1罐，均係被
    告之犯罪所得，且未扣案，亦未返還被害人，均應依刑法第
    38條之1第1項前段規定，於被告所犯各該罪刑項下宣告沒收
    ，並於全部或一部不能沒收或不宜執行沒收時，依同條第3
    項規定，追徵其價額。
　㈡未扣案之鐵尺1支，雖供被告如事實欄一㈠犯行所用，然非被
    告所有，業據被告供陳：鐵尺不是我的等語（見本院卷第63
    ），復無證據足認上開鐵尺係屬被告所有之物，亦非違禁物
    ，故不予宣告沒收。
　㈢末按宣告多數沒收者，併執行之，刑法第40條之2第1項定有
    明文。是本件被告所犯前揭各罪，經宣告多數沒收，依法應
    併執行之。
據上論斷，應依刑事訴訟法第299條第1項前段，判決如主文。
本案經檢察官陳新君提起公訴，檢察官何克昌到庭執行職務。
中　　華　　民　　國　　111 　年　　5 　　月　　31　　日
                  刑事第二庭  法  官  曾思薇　　
以上正本證明與原本無異。
如不服本判決應於收受判決後20日內向本院提出上訴書狀，並應
敘述具體理由；其未敘述上訴理由者，應於上訴期間屆滿後20日
內向本院補提理由書（均須按他造當事人之人數附繕本）「切勿
逕送上級法院」。
中　　華　　民　　國　　111 　年　　5 　　月　　31　　日
                              書記官  盧建琳 
附錄本件論罪科刑法條：　　　　　　　　　
中華民國刑法第321條
犯前條第1項、第2項之罪而有下列情形之一者，處6月以上5年以
下有期徒刑，得併科50萬元以下罰金：
一、侵入住宅或有人居住之建築物、船艦或隱匿其內而犯之。
二、毀越門窗、牆垣或其他安全設備而犯之。
三、攜帶兇器而犯之。
四、結夥三人以上而犯之。
五、乘火災、水災或其他災害之際而犯之。
六、在車站、港埠、航空站或其他供水、陸、空公眾運輸之舟、
    車、航空機內而犯之。
前項之未遂犯罰之。